---
title: "COVID-19 por Comuna"
output: 
  flexdashboard::flex_dashboard:
    logo: Logo_Red.png
    theme: lumen
    orientation: rows
    vertical_layout: fill
    navbar:
     #- {title: "Situación Nacional", href: "#situación-nacional"}
     - {title: "La Granja", href: "#la-granja"}
     - {title: "El Bosque", href: "#el-bosque"}
     - {title: "Lo Prado", href: "#lo-prado"}
     - {title: "La Florida", href: "#la-florida"}
     - {title: "Pudahuel", href: "#pudahuel"}
     - {title: "Quilicura", href: "#quilicura"}
     - {title: "San Bernardo", href: "#san-bernardo"}
     - {title: "Santiago", href: "#santiago"}
     - {title: "Providencia", href: "#providencia"}
     - {title: "Los Ángeles", href: "#los-angeles"}
---

```{r setup, include=FALSE}
library(flexdashboard)
library(highcharter)
library(dplyr)

# Crear los datos por comunas para dashboard
#
source("Codigo_BajarCasosActivosComuna.R")

# Cargar funciones para crear gráficos
source("GraficoEvolucionActivosComunas.R")


max_activos <- max(data_CasosActivosComunasColegios$Casos_Activos) + 100

La_Granja_Activos <- filter(data_CasosActivosComunas2, Comuna == "La Granja")
La_Granja_Fallecidos <- filter(data_FallecidosComunas2, Comuna == "La Granja")

El_Bosque_Activos <- filter(data_CasosActivosComunas2, Comuna == "El Bosque")
El_Bosque_Fallecidos <- filter(data_FallecidosComunas2, Comuna == "El Bosque")

Lo_Prado_Activos <- filter(data_CasosActivosComunas2, Comuna == "Lo Prado")
Lo_Prado_Fallecidos <- filter(data_FallecidosComunas2, Comuna == "Lo Prado")

La_Florida_Activos <- filter(data_CasosActivosComunas2, Comuna == "La Florida")
La_Florida_Fallecidos <- filter(data_FallecidosComunas2, Comuna == "La Florida")

La_Florida_Activos <- filter(data_CasosActivosComunas2, Comuna == "La Florida")
La_Florida_Fallecidos <- filter(data_FallecidosComunas2, Comuna == "La Florida")

Pudahuel_Activos <- filter(data_CasosActivosComunas2, Comuna == "Pudahuel")
Pudahuel_Fallecidos <- filter(data_FallecidosComunas2, Comuna == "Pudahuel")

Quilicura_Activos <- filter(data_CasosActivosComunas2, Comuna == "Quilicura")
Quilicura_Fallecidos <- filter(data_FallecidosComunas2, Comuna == "Quilicura")

San_Bernardo_Activos <- filter(data_CasosActivosComunas2, Comuna == "San Bernardo")
San_Bernardo_Fallecidos <- filter(data_FallecidosComunas2, Comuna == "San Bernardo")

Providencia_Activos <- filter(data_CasosActivosComunas2, Comuna == "Providencia")
Providencia_Fallecidos <- filter(data_FallecidosComunas2, Comuna == "Providencia")

Santiago_Activos <- filter(data_CasosActivosComunas2, Comuna == "Santiago")
Santiago_Fallecidos <- filter(data_FallecidosComunas2, Comuna == "Santiago")

Los_Angeles_Activos <- filter(data_CasosActivosComunas2, Comuna == "Los Angeles")
Los_Angeles_Fallecidos <- filter(data_FallecidosComunas2, Comuna == "Los Angeles")

```
La Granja {.hidden}
=======================================================================
Row {data-height=150}
-----------------------------------------------------------------------
### Población Comunal
```{r}
Poblacion_Comunal_LaGranja <- La_Granja_Activos$Poblacion[1]
Poblacion_Comunal_LaGranja <- format(Poblacion_Comunal_LaGranja, scientific=FALSE, big.mark = ".", decimal.mark = ",")

valueBox(Poblacion_Comunal_LaGranja, caption = "Población Comunal", icon = "fa-user-friends")
```

### Casos Activos Nuevos
```{r}
ultimoregistro_Activos <- length(La_Granja_Activos$Fecha)
ultimafecha_Activos <- La_Granja_Activos$Fecha[ultimoregistro_Activos]
casos_nuevos <- La_Granja_Activos$Casos_Activos[ultimoregistro_Activos]
texto <- "Casos Activos Nuevos"
valueBox(casos_nuevos,  caption = texto, icon = "fa-user-md")

```

### Casos Activos Nuevos cada 100 mil habitantes
```{r}
ultimoregistro_Activos <- length(La_Granja_Activos$Fecha)
ultimafecha_Activos <- La_Granja_Activos$Fecha[ultimoregistro_Activos]
casos_cienmilhab <- La_Granja_Activos$ActcienmilHab[ultimoregistro_Activos]
texto <- "Casos Activos c/ 100 mil habitantes"
valueBox(casos_cienmilhab,  caption = texto, icon = "fa-user-md")
```

### Total Fallecidos a la fecha 

```{r}
ultimoregistro <- length(La_Granja_Fallecidos$Fecha)
ultimafecha <- La_Granja_Fallecidos$Fecha[ultimoregistro]
casos_fallecidos <- La_Granja_Fallecidos$Fallecidos[ultimoregistro]
texto <- "Fallecidos a la fecha"
valueBox(casos_fallecidos, color = "#F56D6D", caption = texto, icon = "fa-user-minus")
```

Row {data-height=700}
-----------------------------------------------------------------------

### Evolución Casos Activos
```{r }
Chartevolucion(La_Granja_Activos, max_activos)
```

Row {data-height=150}
-----------------------------------------------------------------------
<font size=5, family=Helvetica> En la comuna de La Granja, entre el `r La_Granja_Activos$Fecha[ultimoregistro_Activos - 1]`, y el `r La_Granja_Activos$Fecha[ultimoregistro_Activos]`, <b> los casos variaron de `r La_Granja_Activos$Casos_Activos[ultimoregistro_Activos - 1]` a  `r La_Granja_Activos$Casos_Activos[ultimoregistro_Activos]` casos activos</b>. Al `r La_Granja_Activos$Fecha[ultimoregistro_Activos]`, por cada 100 mil habitantes, hay `r La_Granja_Activos$ActcienmilHab[ultimoregistro_Activos]` casos activos. </font>


El Bosque {.hidden}
=======================================================================
Row {data-height=150}
-----------------------------------------------------------------------
### Población Comunal
```{r}
Poblacion_Comunal_ElBosque <- El_Bosque_Activos$Poblacion[1]
Poblacion_Comunal_ElBosque <- format(Poblacion_Comunal_ElBosque, scientific=FALSE, big.mark = ".", decimal.mark = ",")

valueBox(Poblacion_Comunal_ElBosque, caption = "Población Comunal", icon = "fa-user-friends")
```

### Casos Activos Nuevos
```{r}
ultimoregistro_Activos <- length(El_Bosque_Activos$Fecha)
ultimafecha_Activos <- El_Bosque_Activos$Fecha[ultimoregistro_Activos]
casos_nuevos <- El_Bosque_Activos$Casos_Activos[ultimoregistro_Activos]
texto <- "Casos Activos Nuevos"
valueBox(casos_nuevos,  caption = texto, icon = "fa-user-md")

```

### Casos Activos Nuevos cada 100 mil habitantes
```{r}
ultimoregistro_Activos <- length(El_Bosque_Activos$Fecha)
ultimafecha_Activos <- El_Bosque_Activos$Fecha[ultimoregistro_Activos]
casos_cienmilhab <- El_Bosque_Activos$ActcienmilHab[ultimoregistro_Activos]
texto <- "Casos Activos c/ 100 mil habitantes"
valueBox(casos_cienmilhab,  caption = texto, icon = "fa-user-md")
```

### Total Fallecidos a la fecha 

```{r}
ultimoregistro <- length(El_Bosque_Fallecidos$Fecha)
ultimafecha <- El_Bosque_Fallecidos$Fecha[ultimoregistro]
casos_fallecidos <- El_Bosque_Fallecidos$Fallecidos[ultimoregistro]
texto <- "Fallecidos a la fecha"
valueBox(casos_fallecidos, color = "#F56D6D", caption = texto, icon = "fa-user-minus")
```

Row {data-height=700}
-----------------------------------------------------------------------

### Evolución Casos Activos
```{r }
Chartevolucion(El_Bosque_Activos, max_activos)
```

Row {data-height=150}
-----------------------------------------------------------------------
<font size=5, family=Helvetica> En la comuna El Bosque, entre el `r El_Bosque_Activos$Fecha[ultimoregistro_Activos - 1]`, y el `r El_Bosque_Activos$Fecha[ultimoregistro_Activos]`, <b> los casos variaron de `r El_Bosque_Activos$Casos_Activos[ultimoregistro_Activos - 1]` a  `r El_Bosque_Activos$Casos_Activos[ultimoregistro_Activos]` casos activos</b>. Al `r El_Bosque_Activos$Fecha[ultimoregistro_Activos]`, por cada 100 mil habitantes, hay `r El_Bosque_Activos$ActcienmilHab[ultimoregistro_Activos]` casos activos. </font>




Lo Prado {.hidden}
=======================================================================
Row {data-height=150}
-----------------------------------------------------------------------
### Población Comunal
```{r}
Poblacion_Comunal_LoPrado <- Lo_Prado_Activos$Poblacion[1]
Poblacion_Comunal_LoPrado <- format(Poblacion_Comunal_LoPrado, scientific=FALSE, big.mark = ".", decimal.mark = ",")

valueBox(Poblacion_Comunal_LoPrado, caption = "Población Comunal", icon = "fa-user-friends")
```

### Casos Activos Nuevos
```{r}
ultimoregistro_Activos <- length(Lo_Prado_Activos$Fecha)
ultimafecha_Activos <- Lo_Prado_Activos$Fecha[ultimoregistro_Activos]
casos_nuevos <- Lo_Prado_Activos$Casos_Activos[ultimoregistro_Activos]
texto <- "Casos Activos Nuevos"
valueBox(casos_nuevos,  caption = texto, icon = "fa-user-md")

```

### Casos Activos Nuevos cada 100 mil habitantes
```{r}
ultimoregistro_Activos <- length(Lo_Prado_Activos$Fecha)
ultimafecha_Activos <- Lo_Prado_Activos$Fecha[ultimoregistro_Activos]
casos_cienmilhab <- Lo_Prado_Activos$ActcienmilHab[ultimoregistro_Activos]
texto <- "Casos Activos c/ 100 mil habitantes"
valueBox(casos_cienmilhab,  caption = texto, icon = "fa-user-md")
```

### Total Fallecidos a la fecha 

```{r}
ultimoregistro <- length(Lo_Prado_Fallecidos$Fecha)
ultimafecha <- Lo_Prado_Fallecidos$Fecha[ultimoregistro]
casos_fallecidos <- Lo_Prado_Fallecidos$Fallecidos[ultimoregistro]
texto <- "Fallecidos a la fecha"
valueBox(casos_fallecidos, color = "#F56D6D", caption = texto, icon = "fa-user-minus")
```

Row {data-height=700}
-----------------------------------------------------------------------

### Evolución Casos Activos
```{r }
Chartevolucion(Lo_Prado_Activos, max_activos)
```

Row {data-height=150}
-----------------------------------------------------------------------
<font size=5, family=Helvetica> En la comuna Lo Prado, entre el `r Lo_Prado_Activos$Fecha[ultimoregistro_Activos - 1]`, y el `r Lo_Prado_Activos$Fecha[ultimoregistro_Activos]`, <b> los casos variaron de `r Lo_Prado_Activos$Casos_Activos[ultimoregistro_Activos - 1]` a  `r Lo_Prado_Activos$Casos_Activos[ultimoregistro_Activos]` casos activos</b>. Al `r Lo_Prado_Activos$Fecha[ultimoregistro_Activos]`, por cada 100 mil habitantes, hay `r Lo_Prado_Activos$ActcienmilHab[ultimoregistro_Activos]` casos activos. </font>




La Florida {.hidden}
=======================================================================
Row {data-height=150}
-----------------------------------------------------------------------
### Población Comunal
```{r}
Poblacion_Comunal_LaFlorida <- La_Florida_Activos$Poblacion[1]
Poblacion_Comunal_LaFlorida <- format(Poblacion_Comunal_LaFlorida, scientific=FALSE, big.mark = ".", decimal.mark = ",")

valueBox(Poblacion_Comunal_LaFlorida, caption = "Población Comunal", icon = "fa-user-friends")
```

### Casos Activos Nuevos
```{r}
ultimoregistro_Activos <- length(La_Florida_Activos$Fecha)
ultimafecha_Activos <- La_Florida_Activos$Fecha[ultimoregistro_Activos]
casos_nuevos <- La_Florida_Activos$Casos_Activos[ultimoregistro_Activos]
texto <- "Casos Activos Nuevos"
valueBox(casos_nuevos,  caption = texto, icon = "fa-user-md")

```

### Casos Activos Nuevos cada 100 mil habitantes
```{r}
ultimoregistro_Activos <- length(La_Florida_Activos$Fecha)
ultimafecha_Activos <- La_Florida_Activos$Fecha[ultimoregistro_Activos]
casos_cienmilhab <- La_Florida_Activos$ActcienmilHab[ultimoregistro_Activos]
texto <- "Casos Activos c/ 100 mil habitantes"
valueBox(casos_cienmilhab,  caption = texto, icon = "fa-user-md")
```

### Total Fallecidos a la fecha 

```{r}
ultimoregistro <- length(La_Florida_Fallecidos$Fecha)
ultimafecha <- La_Florida_Fallecidos$Fecha[ultimoregistro]
casos_fallecidos <- La_Florida_Fallecidos$Fallecidos[ultimoregistro]
texto <- "Fallecidos a la fecha"
valueBox(casos_fallecidos, color = "#F56D6D", caption = texto, icon = "fa-user-minus")
```

Row {data-height=700}
-----------------------------------------------------------------------

### Evolución Casos Activos
```{r }
Chartevolucion(La_Florida_Activos, max_activos)
```

Row {data-height=150}
-----------------------------------------------------------------------
<font size=5, family=Helvetica> En la comuna La Florida, entre el `r La_Florida_Activos$Fecha[ultimoregistro_Activos - 1]`, y el `r La_Florida_Activos$Fecha[ultimoregistro_Activos]`, <b> los casos variaron de `r La_Florida_Activos$Casos_Activos[ultimoregistro_Activos - 1]` a  `r La_Florida_Activos$Casos_Activos[ultimoregistro_Activos]` casos activos</b>. Al `r La_Florida_Activos$Fecha[ultimoregistro_Activos]`, por cada 100 mil habitantes, hay `r La_Florida_Activos$ActcienmilHab[ultimoregistro_Activos]` casos activos. </font>



Pudahuel {.hidden}
=======================================================================
Row {data-height=150}
-----------------------------------------------------------------------
### Población Comunal
```{r}
Poblacion_Comunal_Pudahuel <- Pudahuel_Activos$Poblacion[1]
Poblacion_Comunal_Pudahuel<- format(Poblacion_Comunal_Pudahuel, scientific=FALSE, big.mark = ".", decimal.mark = ",")

valueBox(Poblacion_Comunal_Pudahuel, caption = "Población Comunal", icon = "fa-user-friends")
```

### Casos Activos Nuevos
```{r}
ultimoregistro_Activos <- length(Pudahuel_Activos$Fecha)
ultimafecha_Activos <- Pudahuel_Activos$Fecha[ultimoregistro_Activos]
casos_nuevos <- Pudahuel_Activos$Casos_Activos[ultimoregistro_Activos]
texto <- "Casos Activos Nuevos"
valueBox(casos_nuevos,  caption = texto, icon = "fa-user-md")

```

### Casos Activos Nuevos cada 100 mil habitantes
```{r}
ultimoregistro_Activos <- length(Pudahuel_Activos$Fecha)
ultimafecha_Activos <- Pudahuel_Activos$Fecha[ultimoregistro_Activos]
casos_cienmilhab <- Pudahuel_Activos$ActcienmilHab[ultimoregistro_Activos]
texto <- "Casos Activos c/ 100 mil habitantes"
valueBox(casos_cienmilhab,  caption = texto, icon = "fa-user-md")
```

### Total Fallecidos a la fecha 

```{r}
ultimoregistro <- length(Pudahuel_Fallecidos$Fecha)
ultimafecha <- Pudahuel_Fallecidos$Fecha[ultimoregistro]
casos_fallecidos <- Pudahuel_Fallecidos$Fallecidos[ultimoregistro]
texto <- "Fallecidos a la fecha"
valueBox(casos_fallecidos, color = "#F56D6D", caption = texto, icon = "fa-user-minus")
```

Row {data-height=700}
-----------------------------------------------------------------------

### Evolución Casos Activos
```{r }
Chartevolucion(Pudahuel_Activos, max_activos)
```

Row {data-height=150}
-----------------------------------------------------------------------
<font size=5, family=Helvetica> En la comuna Pudahuel, entre el `r Pudahuel_Activos$Fecha[ultimoregistro_Activos - 1]`, y el `r Pudahuel_Activos$Fecha[ultimoregistro_Activos]`, <b> los casos variaron de `r Pudahuel_Activos$Casos_Activos[ultimoregistro_Activos - 1]` a  `r Pudahuel_Activos$Casos_Activos[ultimoregistro_Activos]` casos activos</b>. Al `r Pudahuel_Activos$Fecha[ultimoregistro_Activos]`, por cada 100 mil habitantes, hay `r Pudahuel_Activos$ActcienmilHab[ultimoregistro_Activos]` casos activos. </font>



Quilicura {.hidden}
=======================================================================
Row {data-height=150}
-----------------------------------------------------------------------
### Población Comunal
```{r}
Poblacion_Comunal_Quilicura <- Quilicura_Activos$Poblacion[1]
Poblacion_Comunal_Quilicura<- format(Poblacion_Comunal_Quilicura, scientific=FALSE, big.mark = ".", decimal.mark = ",")

valueBox(Poblacion_Comunal_Quilicura, caption = "Población Comunal", icon = "fa-user-friends")
```

### Casos Activos Nuevos
```{r}
ultimoregistro_Activos <- length(Quilicura_Activos$Fecha)
ultimafecha_Activos <- Quilicura_Activos$Fecha[ultimoregistro_Activos]
casos_nuevos <- Quilicura_Activos$Casos_Activos[ultimoregistro_Activos]
texto <- "Casos Activos Nuevos"
valueBox(casos_nuevos,  caption = texto, icon = "fa-user-md")

```

### Casos Activos Nuevos cada 100 mil habitantes
```{r}
ultimoregistro_Activos <- length(Quilicura_Activos$Fecha)
ultimafecha_Activos <- Quilicura_Activos$Fecha[ultimoregistro_Activos]
casos_cienmilhab <- Quilicura_Activos$ActcienmilHab[ultimoregistro_Activos]
texto <- "Casos Activos c/ 100 mil habitantes"
valueBox(casos_cienmilhab,  caption = texto, icon = "fa-user-md")
```

### Total Fallecidos a la fecha 

```{r}
ultimoregistro <- length(Quilicura_Fallecidos$Fecha)
ultimafecha <- Quilicura_Fallecidos$Fecha[ultimoregistro]
casos_fallecidos <- Quilicura_Fallecidos$Fallecidos[ultimoregistro]
texto <- "Fallecidos a la fecha"
valueBox(casos_fallecidos, color = "#F56D6D", caption = texto, icon = "fa-user-minus")
```

Row {data-height=700}
-----------------------------------------------------------------------

### Evolución Casos Activos
```{r }
Chartevolucion(Quilicura_Activos, max_activos)
```

Row {data-height=150}
-----------------------------------------------------------------------
<font size=5, family=Helvetica> En la comuna Quilicura, entre el `r Quilicura_Activos$Fecha[ultimoregistro_Activos - 1]`, y el `r Quilicura_Activos$Fecha[ultimoregistro_Activos]`, <b> los casos variaron de `r Quilicura_Activos$Casos_Activos[ultimoregistro_Activos - 1]` a  `r Quilicura_Activos$Casos_Activos[ultimoregistro_Activos]` casos activos</b>. Al `r Quilicura_Activos$Fecha[ultimoregistro_Activos]`, por cada 100 mil habitantes, hay `r Quilicura_Activos$ActcienmilHab[ultimoregistro_Activos]` casos activos. </font>




San Bernardo {.hidden}
=======================================================================
Row {data-height=150}
-----------------------------------------------------------------------
### Población Comunal
```{r}
Poblacion_Comunal_SanBernardo <- San_Bernardo_Activos$Poblacion[1]
Poblacion_Comunal_SanBernardo<- format(Poblacion_Comunal_SanBernardo, scientific=FALSE, big.mark = ".", decimal.mark = ",")

valueBox(Poblacion_Comunal_SanBernardo, caption = "Población Comunal", icon = "fa-user-friends")
```

### Casos Activos Nuevos
```{r}
ultimoregistro_Activos <- length(San_Bernardo_Activos$Fecha)
ultimafecha_Activos <- San_Bernardo_Activos$Fecha[ultimoregistro_Activos]
casos_nuevos <- San_Bernardo_Activos$Casos_Activos[ultimoregistro_Activos]
texto <- "Casos Activos Nuevos"
valueBox(casos_nuevos,  caption = texto, icon = "fa-user-md")

```

### Casos Activos Nuevos cada 100 mil habitantes
```{r}
ultimoregistro_Activos <- length(San_Bernardo_Activos$Fecha)
ultimafecha_Activos <- San_Bernardo_Activos$Fecha[ultimoregistro_Activos]
casos_cienmilhab <- San_Bernardo_Activos$ActcienmilHab[ultimoregistro_Activos]
texto <- "Casos Activos c/ 100 mil habitantes"
valueBox(casos_cienmilhab,  caption = texto, icon = "fa-user-md")
```

### Total Fallecidos a la fecha 

```{r}
ultimoregistro <- length(San_Bernardo_Fallecidos$Fecha)
ultimafecha <- San_Bernardo_Fallecidos$Fecha[ultimoregistro]
casos_fallecidos <- San_Bernardo_Fallecidos$Fallecidos[ultimoregistro]
texto <- "Fallecidos a la fecha"
valueBox(casos_fallecidos, color = "#F56D6D", caption = texto, icon = "fa-user-minus")
```

Row {data-height=700}
-----------------------------------------------------------------------

### Evolución Casos Activos
```{r }
Chartevolucion(San_Bernardo_Activos, max_activos)
```

Row {data-height=150}
-----------------------------------------------------------------------
<font size=5, family=Helvetica> En la comuna San Bernardo, entre el `r San_Bernardo_Activos$Fecha[ultimoregistro_Activos - 1]`, y el `r San_Bernardo_Activos$Fecha[ultimoregistro_Activos]`, <b> los casos variaron de `r San_Bernardo_Activos$Casos_Activos[ultimoregistro_Activos - 1]` a  `r San_Bernardo_Activos$Casos_Activos[ultimoregistro_Activos]` casos activos</b>. Al `r San_Bernardo_Activos$Fecha[ultimoregistro_Activos]`, por cada 100 mil habitantes, hay `r San_Bernardo_Activos$ActcienmilHab[ultimoregistro_Activos]` casos activos. </font>



Santiago {.hidden}
=======================================================================
Row {data-height=150}
-----------------------------------------------------------------------
### Población Comunal
```{r}
Poblacion_Comunal_Santiago <- Santiago_Activos$Poblacion[1]
Poblacion_Comunal_Santiago<- format(Poblacion_Comunal_Santiago, scientific=FALSE, big.mark = ".", decimal.mark = ",")

valueBox(Poblacion_Comunal_Santiago, caption = "Población Comunal", icon = "fa-user-friends")
```

### Casos Activos Nuevos
```{r}
ultimoregistro_Activos <- length(Santiago_Activos$Fecha)
ultimafecha_Activos <- Santiago_Activos$Fecha[ultimoregistro_Activos]
casos_nuevos <- Santiago_Activos$Casos_Activos[ultimoregistro_Activos]
texto <- "Casos Activos Nuevos"
valueBox(casos_nuevos,  caption = texto, icon = "fa-user-md")

```

### Casos Activos Nuevos cada 100 mil habitantes
```{r}
ultimoregistro_Activos <- length(Santiago_Activos$Fecha)
ultimafecha_Activos <- Santiago_Activos$Fecha[ultimoregistro_Activos]
casos_cienmilhab <- Santiago_Activos$ActcienmilHab[ultimoregistro_Activos]
texto <- "Casos Activos c/ 100 mil habitantes"
valueBox(casos_cienmilhab,  caption = texto, icon = "fa-user-md")
```

### Total Fallecidos a la fecha 

```{r}
ultimoregistro <- length(Santiago_Fallecidos$Fecha)
ultimafecha <- Santiago_Fallecidos$Fecha[ultimoregistro]
casos_fallecidos <- Santiago_Fallecidos$Fallecidos[ultimoregistro]
texto <- "Fallecidos a la fecha"
valueBox(casos_fallecidos, color = "#F56D6D", caption = texto, icon = "fa-user-minus")
```

Row {data-height=700}
-----------------------------------------------------------------------

### Evolución Casos Activos
```{r }
Graficoevolucionactivos(Santiago_Activos)
```

Row {data-height=150}
-----------------------------------------------------------------------
<font size=5, family=Helvetica> En la comuna Santiago, entre el `r Santiago_Activos$Fecha[ultimoregistro_Activos - 1]`, y el `r Santiago_Activos$Fecha[ultimoregistro_Activos]`, <b> los casos variaron de `r Santiago_Activos$Casos_Activos[ultimoregistro_Activos - 1]` a  `r Santiago_Activos$Casos_Activos[ultimoregistro_Activos]` casos activos</b>. Al `r Santiago_Activos$Fecha[ultimoregistro_Activos]`, por cada 100 mil habitantes, hay `r Santiago_Activos$ActcienmilHab[ultimoregistro_Activos]` casos activos. </font>



Providencia {.hidden}
=======================================================================
Row {data-height=150}
-----------------------------------------------------------------------
### Población Comunal
```{r}
Poblacion_Comunal_Providencia <- Providencia_Activos$Poblacion[1]
Poblacion_Comunal_Providencia <- format(Poblacion_Comunal_Providencia, scientific=FALSE, big.mark = ".", decimal.mark = ",")

valueBox(Poblacion_Comunal_Providencia, caption = "Población Comunal", icon = "fa-user-friends")
```

### Casos Activos Nuevos
```{r}
ultimoregistro_Activos <- length(Providencia_Activos$Fecha)
ultimafecha_Activos <- Providencia_Activos$Fecha[ultimoregistro_Activos]
casos_nuevos <- Providencia_Activos$Casos_Activos[ultimoregistro_Activos]
texto <- "Casos Activos Nuevos"
valueBox(casos_nuevos,  caption = texto, icon = "fa-user-md")

```

### Casos Activos Nuevos cada 100 mil habitantes
```{r}
ultimoregistro_Activos <- length(Providencia_Activos$Fecha)
ultimafecha_Activos <- Providencia_Activos$Fecha[ultimoregistro_Activos]
casos_cienmilhab <- Providencia_Activos$ActcienmilHab[ultimoregistro_Activos]
texto <- "Casos Activos c/ 100 mil habitantes"
valueBox(casos_cienmilhab,  caption = texto, icon = "fa-user-md")
```

### Total Fallecidos a la fecha 

```{r}
ultimoregistro <- length(Providencia_Fallecidos$Fecha)
ultimafecha <- Providencia_Fallecidos$Fecha[ultimoregistro]
casos_fallecidos <- Providencia_Fallecidos$Fallecidos[ultimoregistro]
texto <- "Fallecidos a la fecha"
valueBox(casos_fallecidos, color = "#F56D6D", caption = texto, icon = "fa-user-minus")
```

Row {data-height=700}
-----------------------------------------------------------------------

### Evolución Casos Activos
```{r }
Graficoevolucionactivos(Providencia_Activos)
```

Row {data-height=150}
-----------------------------------------------------------------------
<font size=5, family=Helvetica> En la comuna Providencia, entre el `r Providencia_Activos$Fecha[ultimoregistro_Activos - 1]`, y el `r Providencia_Activos$Fecha[ultimoregistro_Activos]`, <b> los casos variaron de `r Providencia_Activos$Casos_Activos[ultimoregistro_Activos - 1]` a  `r Providencia_Activos$Casos_Activos[ultimoregistro_Activos]` casos activos</b>. Al `r Providencia_Activos$Fecha[ultimoregistro_Activos]`, por cada 100 mil habitantes, hay `r Providencia_Activos$ActcienmilHab[ultimoregistro_Activos]` casos activos. </font>



Los Angeles {.hidden}
=======================================================================
Row {data-height=150}
-----------------------------------------------------------------------
### Población Comunal
```{r}
Poblacion_Comunal_LosAngeles <- Los_Angeles_Activos$Poblacion[1]
Poblacion_Comunal_LosAngeles <- format(Poblacion_Comunal_LosAngeles, scientific=FALSE, big.mark = ".", decimal.mark = ",")

valueBox(Poblacion_Comunal_LosAngeles, caption = "Población Comunal", icon = "fa-user-friends")
```

### Casos Activos Nuevos
```{r}
ultimoregistro_Activos <- length(Los_Angeles_Activos$Fecha)
ultimafecha_Activos <- Los_Angeles_Activos$Fecha[ultimoregistro_Activos]
casos_nuevos <- Los_Angeles_Activos$Casos_Activos[ultimoregistro_Activos]
texto <- "Casos Activos Nuevos"
valueBox(casos_nuevos,  caption = texto, icon = "fa-user-md")

```

### Casos Activos Nuevos cada 100 mil habitantes
```{r}
ultimoregistro_Activos <- length(Los_Angeles_Activos$Fecha)
ultimafecha_Activos <- Los_Angeles_Activos$Fecha[ultimoregistro_Activos]
casos_cienmilhab <- Los_Angeles_Activos$ActcienmilHab[ultimoregistro_Activos]
texto <- "Casos Activos c/ 100 mil habitantes"
valueBox(casos_cienmilhab,  caption = texto, icon = "fa-user-md")
```

### Total Fallecidos a la fecha 

```{r}
ultimoregistro <- length(Los_Angeles_Fallecidos$Fecha)
ultimafecha <- Los_Angeles_Fallecidos$Fecha[ultimoregistro]
casos_fallecidos <- Los_Angeles_Fallecidos$Fallecidos[ultimoregistro]
texto <- "Fallecidos a la fecha"
valueBox(casos_fallecidos, color = "#F56D6D", caption = texto, icon = "fa-user-minus")
```

Row {data-height=700}
-----------------------------------------------------------------------

### Evolución Casos Activos
```{r }
Graficoevolucionactivos(Los_Angeles_Activos)
```

Row {data-height=150}
-----------------------------------------------------------------------
<font size=5, family=Helvetica> En la comuna Los Angeles, entre el `r Los_Angeles_Activos$Fecha[ultimoregistro_Activos - 1]`, y el `r Los_Angeles_Activos$Fecha[ultimoregistro_Activos]`, <b> los casos variaron de `r Los_Angeles_Activos$Casos_Activos[ultimoregistro_Activos - 1]` a  `r Los_Angeles_Activos$Casos_Activos[ultimoregistro_Activos]` casos activos</b>. Al `r Los_Angeles_Activos$Fecha[ultimoregistro_Activos]`, por cada 100 mil habitantes, hay `r Los_Angeles_Activos$ActcienmilHab[ultimoregistro_Activos]` casos activos. </font>
